# 【求助陈老师】求助陈老师一个存货跌价的问题

提问人：tommy_shen 时间：2019-12-17 08:05:17
陈老师好，实务中遇到一个问题，客户向公司订购了一批货物，完工后，由于市场行情变化，客户发现这批货物超过了自身的需求，因此只提走了一部分，剩余部分后续只少部分提走一点，剩余存货库龄截至年底已经超过一年，因此想请教一下陈老师，在这种情况下，这部分存货是否应当计提减值准备，如果应当计提的话，应当如何确定可变现净值比较合理？
谢谢陈老师拨冗指导！

回答人：chenyiwei
建议与该客户沟通，争取合理确定日后的提货计划，并与客户协商，要求获取违约补偿。
另外，对客户无计划提走的货物，考虑市场上是否还会有相同需求的买家，考虑能否经过适当修改后再次出售，修改费用能否合理预计等。
对于客户确定不再提取，也难以找到其他买家，也难以再改造后出售的商品，考虑能否回炉作为原材料使用，或者作为残料出售。